臺灣新竹地方法院民事簡易判決
                                    109年度竹簡字第160號
原      告  陳羿嘉  
被      告  韓吳興  
上列當事人間確認本票債權不存在事件，本院於民國109年11月2
4日辯論終結，判決如下：
    主      文
確認被告持有如附表編號１、３所示本票之本票債權，對於原告不
存在。
被告不得持本院一○八年度司票字第九二七號民事裁定對原告為
強制執行。
原告其餘之訴駁回。
訴訟費用百分之七十由被告負擔，餘由原告負擔。 
    事實及理由
壹、程序事項：
    按訴狀送達後，原告不得將原訴變更或追加他訴。但請求之
    基礎事實同一者、擴張或減縮應受判決事項之聲明者，不在
    此限，民事訴訟法第255條第1項第2、3款分別定有明文。所
    謂請求之基礎事實同一，係指變更或追加之訴與原訴之原因
    事實，有其社會事實上之共通性及關聯性，而就原請求所主
    張之事實及證據資料，於變更或追加之訴得加以利用，且無
    害於他造當事人程序權之保障，俾符訴訟經濟者，均屬之。
    原告以被告持有原告所簽立如附表所示之本票3張，其中編
    號1本票於民國109年2月4日向本院聲請准予本票強制執行，
    經本院以109年度司票字第182號裁定准許在案，其中編號3
    本票，於108年9月18日向本院聲請准予本票強制執行，經本
    院以108年度司票字第927號裁定准許在案。惟附表編號1、2
    所示之本票係因重覆計算債務所簽署，而附表編號3所示之
    本票係因被告惡意取得，原告與被告並無任何金錢往來，被
    告不得持如附表所示之本票向原告主張任何權利為由，提起
    請求確認本票債權不存在訴訟，並聲明：（一）確認被告持
    有原告所簽立如附表所示之3張本票債權全部不存在。（二
    ）請求撤銷本院甲股109年度司票字第182號及新股108年度
    司票字第927號之本票准許強制執行事件。嗣於本件言詞辯
    論程序中撤回關於附表編號2所示本票部分之起訴，嗣又具
    狀變更聲明：（一）確認被告持有原告所簽立如附表所示之
    3張本票及重覆簽署本票之債權全部不存在。（二）請求撤
    銷本院甲股109年度司票字第182號及新股108年度司票字第9
    27號之本票准許強制執行事件。嗣又於言詞辯論程序中變更
    第2項聲明為：被告不得持本院109年度司票字第182號、108
    年度司票字第927號裁定對原告強制執行。有起訴狀、109年
    6月9日言詞辯論筆錄、109年7月15日民事陳報狀及109年8月
    11日言詞辯論筆錄在卷可憑，經核與前開規定相符，應予准
    許。
貳、實體部分：
一、原告起訴主張：
（一）原告於108年1月底2月初時，向兩造共同之友人黃堃銘表
      示目前因資金調度問題，導致無法如期繳納貸款，盼能代
      為尋求資金協助解決，而訴外人黃堃銘表示可以代為調借
      1筆新臺幣（下同）40萬元資金予原告，用以清償原告所
      有新竹市○○路000號22樓之3房地（下稱系爭房地）之抵押
      設定之借款，惟須先行簽署並交付訴外人黃堃銘40萬元本
      票1張即附表所示編號3之本票，俾利訴外人黃堃銘運作調
      借事宜。當時訴外人黃堃銘持該本票欲向訴外人陳逸群調
      借40萬元，但訴外人陳逸群經考量後表示無法調借，故要
      求訴外人黃堃銘將其本票歸還原告，嗣後原告亦因訴外人
      黃堃銘並未如期調借到資金，多次向訴外人黃堃銘要求歸
      還該本票，詎訴外人黃堃銘卻以忘記帶出來或回家後就撕
      掉等諸多理由塘塞，一直遲未將該本票返還予原告。豈料
      ，被告竟持此未載到期日及指定人之本票向本院聲請本票
      准許強制執行，經本院以108年度司票字第927號裁定准許
      在案。而原告當時並不認識被告，伊自始即未因與被告有
      任何金錢往來而存在有對價關係，被告亦非因原告之背書
      轉讓而取得系爭本票，被告顯係惡意取得，並以虛偽之債
      權使公務人員登載不實。為此請求確認附表所示編號3之
      本票債權及其利息債權均不存在。
（二）又於108年2月底3月初，訴外人黃堃銘向原告表示因無法
      順利借到資金先行清償原告系爭房地之三胎，故建議原告
      由訴外人黃堃銘代為將系爭房地售出，且售出之價金高於
      原有設定時，即能完全解決其資金問題，原告隨即同意由
      訴外人黃堃銘代為處理買賣之相關事宜，且同時簽署委託
      書，原告亦將其第一銀行東門分行存摺、提款卡、印鑑章
      及印鑑證明等交付予訴外人黃堃銘，迄今亦尚未歸還。嗣
      訴外人黃堃銘告知已找到買家，並安排於同年3月5日簽署
      不動產買賣契約書（下稱系爭買賣契約書），約定買賣總
      價款為450萬元，非被告所稱360萬元，若真有所謂360萬
      元之合意，原告又豈敢簽立系爭買賣契約書，亦知不實之
      契約會涉及刑法偽造文書之嚴重性。更何況，原告將系爭
      房地售出是為解決繳不出貸款之信用問題，又如何會傻到
      同意出售系爭房地後，還要背那麼高的負債？如此對解決
      本身財務問題並無任何幫助，反而是雪上加霜。且簽約前
      ，訴外人黃堃銘僅口頭說明表示如果售出之價格未達預期
      ，即會有餘額不足及後續相關費用等問題，惟原告得知訴
      外人黃堃銘與買家林峯彥談好系爭房地之價格為450萬元
      並簽訂契約時，經概略估算足以還清貸款且尚有餘額。又
      系爭房地之買家林峯彥與黃堃銘另有簽訂買賣不動產合作
      契約書，顯示林峯彥與黃堃銘有合作關係，非被告所稱指
      定之人。
（三）另訴外人黃堃銘於同年月8日要求原告簽署1份「代墊款合
      約書【兼作借據】」（下稱系爭代墊款合約書）及未載明
      到期日及指定人之面額100萬本票（編號WG0000000、WG00
      00000，發票日皆為108年3月8日）各1張。嗣後被告以編
      號WG0000000之本票即如附表所示編號1本票向本院聲請本
      票准許強制執行，惟原告系爭房地已於同年月27日完成過
      戶手續，系爭房地售出價金450萬元扣除原告償還臺灣新
      光銀行股份有限公司（下稱新光銀行）之房貸279萬6,130
      元、新光銀行之二胎48萬9,858元及新鑫股份有限公司（
      下稱新鑫公司）之三胎44萬9,413元後尚餘76萬4,599元，
      然同日亦僅撥19萬3,633元尾款於原告第一銀行東門分行
      帳戶，但卻於3日後遭人提領完畢，原告並未收到該筆款
      項；又被告亦未提出相關代墊費用之相關憑證予原告，而
      經向辦理系爭房地買賣事宜之地政士張文濱詢問，得知所
      需代辦費用及相關規費與系爭代墊款合約書所載金額明顯
      不符。
（四）另原告向訴外人陳逸群借款10萬元借款係原告自行清償。
      兩造間亦無約定處理事務報酬，原告並未向被告借款3萬
      元，而係向訴外人陳逸群借款，新光銀行卡費為原告將前
      交付訴外人黃堃銘繳納，代書費用亦非被告主張金額。
（五）又於同年約6月份，被告安排系爭房地買方林峯彥憲兵同
      僚李家豪之女友蔡帛辰擔任訴外人莉茲貝特食品商行之負
      責人，並於同年7月3日變更成功後，即向合作金庫申請50
      萬元貸款，同年8月5日撥款後，不知何故該貸款竟轉入莉
      茲貝特食品商行台新銀行竹科分行帳戶，且此前因安排更
      換負責人及增資等緣故，該公司存摺及提款卡皆置於被告
      處，被告即要求原告交出取款印章及提款卡密碼後，隨即
      前往提款機領出15萬元後，又前往台新銀行竹科分行臨櫃
      取款35萬元，總計50萬元全部提領完畢，當下原告、公司
      股東林羽潔及其友人皆親見被告取款，但卻不敢出面阻止
      。嗣後同年月18日黃堃銘將前述領取之50萬元退還10萬元
      予原告，並告知其同年3月8日所簽立100萬元本票，扣除4
      0萬元尚欠60萬元，並再要求原告簽立1張不知編號60萬元
      本票，後又以被告字體過於潦草，要求重新簽署未載明到
      期日及指定人之面額60萬元本票（編號WG0000000，發票
      日為108年8月18日）1張即如附表編號2所示之本票及「分
      期清償債務契約」，該契約第一行即載明「截至民國108
      年8月5日止已清償四十萬元整，……。」且原簽署所謂字跡
      潦草本票迄今亦未返還。綜上所述，原告與被告已於108
      年3月27日起無對價關係。而被告以虛偽之債權向鈞院聲
      請本票准許強制執行，惟原告被收取金額已超出如附表所
      示之本票金額範圍，實不合理。故提起本件訴訟，請求確
      認如附表所示3張本票及重複簽署票之本票債權全部不存
      在。且因此債務不存在，故被告不能持本院裁定對原告強
      制執行等語。並於本院聲明：⒈確認被告持有原告所簽立
      如附表所示之3張本票及重覆簽署本票之債權全部不存在
      。⒉被告不得持本院109年度司票字第182號、108年度司票
      字第927號裁定對原告強制執行。
二、被告則以：
（一）被告持有附表編號3所示本票係訴外人黃堃銘交付，因為
      我們事先有幫原告代墊代書費、貨款，代書費用係辦理系
      爭房地過戶的費用，時間大約是3月間，貨款是原告向廠
      商的欠款，錢是訴外人黃堃銘拿去說要給廠商，但被告沒
      有證明。　　　
（二）兩造之共同友人即訴外人黃堃銘，知悉原告前所有系爭房
      地曾設定抵押予新光銀行及新鑫公司，當時仍有新光銀行
      第一順位抵押權279萬6,130元、新光銀行第二順位抵押權
      48萬9,858元及新鑫公司第三順位抵押權44萬9,413元之債
      務尚未清償，因原告財務困難，尋求資金週轉，又被告有
      意協助，故訴外人黃堃銘介紹被告予原告認識。
（三）兩造合意約定，被告出資360萬元，清償系爭房地之貸款
      ，惟超出360萬元之部分（含超出360萬元之剩餘貸款、代
      書、稅務、其他行政規費等等）仍由原告負擔，而系爭房
      地所有權，移轉登記於被告指定之人即訴外人林峯彥名下
      ，並於108年3月5日簽訂系爭買賣契約書，亦即被告以360
      萬元買下系爭房地。又為增加房屋貸款成數，故兩造合意
      於系爭買賣契約書形式上記載450萬元之價金，實則如上
      所述，價金僅有360萬元。依內政部不動產交易實價查詢
      服務網之查詢結果，系爭房地以360萬元即每平方公尺67,
      252元售出，應屬高於市場價格，遑論以450萬元即每平方
      公尺84,065元此遠遠高出市場價格之價金售出，更證系爭
      買賣契約書價金之450萬元僅為形式記載，實則兩造約定
      及給付之實際價金為360萬元。
（四）嗣後兩造與黃堃銘再簽訂系爭代墊款合約書，第1條第1項
      即明確記載：「甲方（即原告）因工作繁忙，故全權委任
      丙方（即黃堃銘）代為銷售名下不動產及代墊過戶所需費
      用，並清償名下不動產二胎債務（含塗銷）：債權人新鑫
      公司設定，此筆買賣經雙方過戶手續時所需支付增值稅、
      契稅、印花稅、房屋稅、地政規費、監證費、公證費、保
      險費、塗銷、代書服務費等各項稅金及一切相關費用、含
      居間人等貸款兼銷售規劃、車馬、勞務、廣告、文書處理
      、保險等費用，皆由乙方（即被告）代墊支付共計新台幣
      ：100萬元整。」等語。兩造早已約定上開諸多費用先由
      被告代墊，嗣應由原告償還，更證系爭房地價金記載450
      萬元僅為形式約定，實則兩造實際上之價金為360萬元，
      超出部分仍由原告負擔，故兩造始簽訂系爭代墊款合約書
      【兼作借據】。系爭代墊款合約書第3條第2項即記載如附
      表所示編號1本票即擔保上開債務。
（五）再原告簽署100萬元本票係為擔保下列代墊諸多款項：
    ⒈被告為原告代償新鑫公司第三順位抵押權債務，共計44萬9
      ,413元。
    ⒉系爭房地代書費用總計11萬5,093元，然被告先為原告代墊
      8萬元。
    ⒊原告前向訴外人陳逸群借款10萬元，嗣由被告代原告向陳
      逸群還款10萬元。
    ⒋當時原告經濟狀況極差，被告為此伸出援手，替原告爭取
      間，故兩造約定被告為原告清償上開1、2、3債務之報酬
      為10萬元給出資者。
    ⒌嗣後原告又向被告借款3萬元。
　　⒍被告代原告償還新光銀行信用卡費2萬8,914元。　　
    ⒎系爭房地代書費仍積欠3萬5,093元（計算式：115,03元－8,
      000元＝35,093元）。以上合計82萬3,420元。嗣後原告再
      向黃堃銘借款10萬餘元，故原告簽發本票100萬元給予黃
      堃銘交予被告。又原告亦簽署代墊款確認單，自承積欠款
      項121萬6,812元。
（五）本院109年度司票字第182號裁定，聲請人雖為本件被告，
      惟相對人為莉茲貝特食品商行，並非原告。原告並非受准
      予強制執行之相對人，即便受被告持如附表所示編號1本
      票聲請強制執行，原告於私法上之地位亦無受侵害之危險
      ，原告並無確認如附表所示編號1本票之利益。
（六）末查，原告主張如附表所示編號2之本票，被告非執票人
      亦非受款人，上開本票有無聲請准予強制執行被告亦不知
      情，應認原告就此本票亦無確認利益。
（七）綜上所述，被告願於原告財務困難、資金週轉不靈，其系
      爭房地有受強制執行之虞時，伸出援手，並願給予原告時
      間利益，而原告簽立如附表所示編號1、3之本票均係為擔
      保被告代墊款，詎料，原告迄今仍不給付被告所欠款項，
      被告僅能行使法律上權益，聲請本票裁定准予強制執行，
      然原告竟不思感恩，還提起確認本票債權不存在之訴等語
      。並於本院聲明：原告之訴駁回。
三、按確認法律關係之訴，非原告有即受確認判決之法律上利益
    者，不得提起之；確認證書真偽或為法律關係基礎事實存否
    之訴亦同，民事訴訟法第247條第1項定有明文。所謂即受確
    認判決之法律上利益，係指因法律關係之存否不明確，致原
    告在私法上地位受有侵害之危險，而此危險得以對被告之確
    認判決除去者而言。原告起訴主張被告之債權不存在，根本
    無權持如附表所示本票向原告請求支付本票款項。而被告持
    如附表所示編號3本票向本院聲請本票裁定，並經准予強制
    執行乙節，業經本院依職權調取本院108年度司票字第927號
    卷宗核閱無訛。是附表編號3本票債權、原因關係在未經確
    定判決確認其不存在以前，原告仍有隨時受強制執行之危險
    。而被告持附表編號1本票以共同發票人莉茲貝特食品商行
    為相對人向本院聲請本票裁定，並經准予強制執行乙節，業
    經本院依職權調取本院109年度司票字第182號卷宗核閱無訛
    ，而原告為共同發票人外亦是莉茲貝特食品商行的合夥人，
    如合夥財產無法完全清償，被告辯稱仍會針對合夥人財產求
    償，是附表編號1本票債權、原因關係在未經確定判決確認
    其不存在以前，原告仍有隨時受強制執行之危險，此等危險
    得以確認判決除去之。原告對附表編號1、3所示本票提起本
    件確認之訴即有法律上之利益。另被告否認持有如附表編號
    2所示本票，原告就此部分亦無法提出證明，原告就此部分
    提起確認本票債權不存在訴訟，即無確認之利益，應予駁回
    。至原告又主張確認重覆簽發本票之債權不存在，並未特定
    具體本票，其前開確認主張亦無確認利益，亦應併予駁回。
四、原告主張被告持有附表編號1、3所示本票，並持編號3本票
    以原告為相對人、持編號1本票以訴外人莉茲貝特食品商行
    為相對人，向本院聲請准予強制執行，經本院以108年度票
    字第927號、109年度司票字第182號裁定准予強制執行在案
    之事實，有本院調閱前開事件卷宗核閱屬實。　　
五、按票據債務人不得以自己與發票人或執票人之前手間所存抗
    辯之事由對抗執票人票據法第13條定有明文。然發票人非不
    得以自己與執票人間所存之抗辯事由對抗執票人。經查：
（一）就附表編號3本票部分：
　　⒈原告主張原告為調度資金簽發如附表編號3本票交付訴外人
      黃堃銘，由其代為向他人借款等語。
    ⒉而證人陳逸群則於本院證述：會和原告認識是因為黃堃銘
      告訴我他會認識一些人，說原告的房屋有債務問題，房屋
      可能會需要處理，應該會有利潤，叫我借他錢，這大概是
      農曆年前，但因為我覺得黃堃銘和我說一大堆，但都沒有
      看到東西，會和原告見面是說他有權狀、也會寫本票，我
      才會想看要怎麼做才能把給黃堃銘的錢拿回來，我才會去
      看。當時碰面的地點是在愛買地下室餐廳，本來在還沒去
      之前黃堃銘說原告要借款10萬元，也說房屋處理掉後會把
      我的錢還我，但後來見面談之後黃堃銘問我金額可不可以
      到40萬元，但我之前根本不認識原告，是因為原告有拿出
      權狀，所以我當場有給原告10萬元，所以他們協商的意思
      是黃堃銘請原告開1張10萬元和40萬元的本票，這2張本票
      先交給黃堃銘，我只有拿到房屋權狀。我只是覺得我借錢
      ，拿到權狀有個保證，而且黃堃銘告訴我房屋處理完就可
      以拿到我當初合夥出資額50萬元（庭呈合夥契約），當下
      我想說至少我有拿到權狀，如果之後怎樣大家還要協商。
      40萬元本票應該是如附表編號3本票等語（見本院卷第110
      -111頁）。足見如附表編號3所示本票係原告簽發交由訴
      外人黃堃銘代為借貸調度資金所用。
　　⒊雖被告主張被告持有附表編號3所示本票係訴外人黃堃銘交
      付，因為我們事先有幫原告代墊代書費、貨款，代書費用
      係辦理系爭房地過戶的費用，時間大約是3月間，貨款是
      原告向廠商的欠款，錢是訴外人黃堃銘拿去說要給廠商，
      但被告沒有證明等語。嗣又改稱代墊第三胎、信用卡、借
      款、代書費用等語（見本院卷第107頁），顯與證人所述
      不符，不足採信。
　　⒋又被告持有如附表編號3所示本票係訴外人黃堃銘所交付，
      且原告簽發前開本票係為供作借款擔保，可知兩造為直接
      前後手，且其基礎法律關係為金錢消費借貸關係，應無疑
      義。茲原告否認有收到借款，而被告亦無法提出有交付借
      款之證明，兩造間金錢消費借貸關係即不存在，被告自不
      得對原告主張票據上之權利。原告請求確認如附表編號3
      所示本票票據債權對於原告不存在，自屬有據。又被告持
      前開本票向本院聲請本票裁定，並經本院108年度票字第9
      27號裁定准予強制執行，原告請求被告不得持前開執行名
      義對原告強制執行，亦屬有據。
（二）就附表編號1本票部分：
　　⒈原告因積欠債務委由訴外人黃堃銘出售系爭房地，由原告
      、訴外人黃堃銘簽訂系爭代墊款合約書，由被告為代墊債
      權人、訴外人黃堃銘為居間債權人，約定原告委託訴外人
      黃堃銘代為銷售系爭房地，並清償訴外人新鑫公司設定二
      胎債務，並由原告簽發編號WG0000000、及如附表編號1所
      示本票、發票日期108年3月8日面額均為100萬元本票共同
      擔保系爭房地過戶買賣所生各項稅捐及一切相關費用及居
      間人等貸款兼銷售規劃、車馬、勞費、廣告、文書處理、
      保險費費用，前開款項、費用則由被告代為墊付之事實，
      有系爭代墊款合約書在卷可憑。而被告亦不否認如附表編
      號1所示本票為訴外人黃堃銘交付，且亦主張如附表編號1
      本票所擔保之債權包括代墊代書費用，足見前開本票訴外
      人黃堃銘僅係為代覓金主之中間人，本票係由訴外人黃堃
      銘轉交被告，且本票實際上亦係由訴外人黃堃銘交付被告
      以觀，益徵兩造就前開本票亦為直接前後手。
　　⒉被告主張如附表編號1所示本票係為擔保已代為墊付：⑴被
      告為原告代償新鑫公司第三順位抵押權債務；⑵系爭房地
      代書費用⑶代為償還原告前向訴外人陳逸群借款10萬元；⑷
      當時原告經濟狀況極差，被告為此伸出援手，替原告爭取
      時間，故兩造約定被告為原告清償上開1、2、3債務之報
      酬；⑸原告向被告借款；⑹被告代原告償還新光銀行信用卡
      費、嗣後原告再向黃堃銘借款10萬餘元，故原告簽發本票
      100萬元給予黃堃銘交予被告等情，雖與系爭代墊款合約
      書記載擔保範圍不同。但該合約書被告並未在上面簽名，
      且於本院表示不知該文書，而原告就簽發前開本票原因關
      係亦未提出與被告前開主張不同之相關證明，則被告主張
      如附表編號1所示本票係為擔保代償債務、代墊款、借款
      ，應可採信。茲就被告實際代墊款項、金錢，陳述於後：
　　⑴被告主張代償新鑫公司第三順位抵押權債務，共計44萬9,4
      13元部分：
　　　被告雖主張有代新鑫公司第三順位抵押權債務，共計44萬
      9,413元，然依證人張文濱於本院證述：系爭房地為真買
      賣，一方面解決貸款，一方面解決問題。簽約時兩造、訴
      外人黃堃銘都有在場，黃堃銘和被告是朋友，被告銀行比
      較熟，怕貸款的事情下不來，要幫忙買方處理貸款，看能
      不能貸款額度高一點。系爭房地買賣價金為450萬元。系
      爭房地有辦理貸款，是向合作金庫東光分行貸款，但金額
      不夠，又去辦信貸，不動產貸款加上信貸428萬元或是450
      萬元。為繳納契稅，所以有多貸。當時講好貸款金額要還
      原告抵押債務及處理債務等語（見本院卷第382-384頁）
      。另參以合作金庫商業銀行光復分行檢送之貸款明細，系
      爭房地買受人林峯彥於108年3月12日貸款348萬元、10萬5
      ,546元，108年4月8日貸款80萬元，有前開銀行109年11月
      6日合金光復字第1090003521號函及函附之交易明細表可
      按。雖對於訴外人新鑫公司抵押債務清償時間為108年3月
      15日，亦有匯款申請書（見同上卷第157頁）可按。然原
      告以450萬元將系爭房地出售，訴外人林峯彥第1期款實際
      並未交付，可知其買賣價金均係以貸款方式籌措。系爭房
      地抵押債務總計為337萬5,581元，為被告所不爭執，系爭
      房地出售之金額已足清償前開抵押債務，斷無由被告代為
      清償之理。被告主張有代為清償前開抵押債務，並未提出
      資金來源，尚難僅憑一張匯款單即認被告有代為清償之事
      實。被告前開主張顯然無據。　　　　　　
    ⑵系爭房地代書費用總計11萬5,093元部分：　　　
　　　證人張文濱於本院證述第1期款22萬元買受人當場實際並
      未交付已如前述，並參酌證人前開⑴證述內容可知，被告
      實際參與系爭房地出售、辦理貸款、清償系爭房地設定抵
      押債務、系爭房地過戶相關費用支付。而系爭房地價金為
      450萬元，業經證人張文濱證述如前，扣除原告主張被告
      未予爭執抵押貸款279萬元6,130元、48萬9,858元、44萬9
      ,413元，及另行給付原告19萬3,633元後，剩餘價金足以
      清償過戶相關稅費及代書費用，依照交易習慣，剩餘款項
      均會先行清償因過戶所生相關稅金、費用，當無再由他人
      代為墊付之理，且亦與系爭代墊款合約書第貳、4點約定
      相左。被告主張其有代為墊付代書費用，應無足採。至證
      人張文彬於本院證述當時辦理不動產買賣過戶及設定抵押
      之規費、稅金、代書費用沒有特別講由何人負責，但原告
      沒有錢，全部是被告代墊等語（見本院卷第184頁）。然
      原告出售系爭房地於清償抵押債務後仍有餘款，已如前述
      ，而被告又實際參與買賣、向銀行貸款、貸款債務清償，
      對於系爭房地於清償債務後仍有餘款知之甚詳，豈有再由
      被告代為墊付之理。代書費用縱係由被告交付，然該費用
      來源為何，證人應無從得知，是證人前開證述內容，無法
      為被告主張有利之認定。　　　　　　
　　⑶關於被告主張代為償還原告向陳逸群借款10萬元部分：
　　　證人陳逸群於本院證稱：原告向其借貸10萬元由原告清償
      等語（見本院卷第111頁）。則被告主張代償前開借款，
      顯然不實。
　　⑷又被告主張當時原告經濟狀況極差，被告為此伸出援手，
      替原告爭取間，故兩造約定被告為原告清償上開1、2、3
      債務之報酬為10萬元給出資者部分：　　　　
　　　原告否認被告前開主張，而被告就此部分並未提出相關事
      證，被告此部分主張自無可採。
　　⑸被告主張嗣後原告又向被告借款3萬元部分：
　　　被告前開主張固據其提出借款約定書（見本院卷第181頁
      ）為證。然依原告提出還款協議書（見本院卷第327頁）
      ，前開款項係向證人陳逸群借貸，且已清償，而被告亦無
      法提出金錢交付證明，則被告前開主張同不可採。
　　⑹被告主張被告代原告償還新光銀行信用卡費2萬8,914元部
      分：
　　　被告前開主張固據其提出匯款申請書（見本院卷第183頁
      ），然依前開匯款申請書右側記載「黃堃銘代償」，顯然
      與被告前開主張不符，被告主張，亦不可採。
　　⑺另被告主張原告向其借貸10萬餘元部分並未提出相關證明
      ，其主張亦不可採。至原告前簽認代墊款確認單確認代墊
      款金額，原告於本院表示係108年3月18日簽名，是他們叫
      原告先簽等語。而前開文書內容，亦與本院認定事實不符
      ，原告主張係訴外人黃堃銘及被告叫其先簽並未核計，亦
      堪採信。
　　⒊從而，原告主張如附表編號1所示本票擔保債權皆不存在，
      原告請求確認如附表編號1所示本票票據債權對於原告不
      存在，自屬有據。又被告並未持前開本票向本院聲請本票
      裁定，原告請求被告不得持執行名義對原告強制執行，即
      屬無據。
六、綜上所述，被告持有如附表編號1、3本票之本票債權對於原
    告不存在，被告並持附表編號3所示本票向本院聲請准予強
    制執行裁定，經本院以108年度司票字第927號裁定准許在案
    。原告請求確認前開本票債權對於原告不存在，被告並不得
    持前開執行名義對原告強制執行，為有理由，應予准許。餘
    此部分請求，為無理由，應予駁回。
七、本件事證已臻明確，兩造其餘攻擊防禦方法及舉證，核與判
    決結果無影響，爰不予一一論述，併此敘明。 
據上論結，本件原告之訴為一部有理由、一部無理由，依民事訴
訟法第436 條第2 項、第79條，判決如主文。 　　　　　　　
中　　華　　民　　國　　109 　年　　12　　月　　18　　日
                  新竹簡易庭    法  官  邱玉汝
以上正本係照原本作成。
如對本判決上訴，須於判決送達後20日內向本院提出上訴（須按
他造當事人之人數附繕本）；如委任律師提起上訴者，應一併繳
納上訴審裁判費。
中　　華　　民　　國　　109 　年　　12　　月　　21　　日
                                書記官  陳筱筑
附表：
編號 發票日（民國） 到期日（民國） 票面金額（新臺幣） 發票人 票號 01 108年3月8日 未載 100萬元 莉茲貝特食品商行、陳羿嘉 WG-0000000 02 108年8月18日 未載 60萬元 陳羿嘉 、莉茲貝特食品商行 WG-0000000 03 108年2月3日 未載 40萬元 陳羿嘉 WG-0000000